臺灣桃園地方法院小額民事判決
110年度壢保險小字第523號
原      告  和泰產物保險股份有限公司

法定代理人  莊瑞德  
訴訟代理人  朱純伶  

被      告  費閎甫  

上列當事人間請求損害賠償事件，本院於民國110年12月15日言
詞辯論終結，判決如下：
    主    文
一、被告應給付原告新臺幣（下同）24,172元，及自民國110年1
    1月20日起至清償日止，按週年利率5%計算之利息。
二、訴訟費用1,000元由被告負擔。
三、本判決得假執行。
    理  由  要  領
一、按民事訴訟法第436條之8第1項規定：「關於請求給付金錢
    或其他代替物或有價證券之訴訟，其標的金額或價額在新台
    幣十萬元以下者，適用本章所定之小額程序。」同法第436
    條之18規定：「判決書得僅記載主文，就當事人有爭執事項
    ，於必要時得加記理由要領。」
二、原告主張
　　被告於108年11月24日21時9分許，駕駛車牌號碼000-0000號
    自小客車（下稱肇事車輛），行經桃園市中壢區青昇路與大
    仁路口，因未注意車前狀況，撞擊原告所承保訴外人周妍蓁
    所有之車牌號碼000-0000號自小客車（下稱系爭車輛）。經
    原告查證屬實後賠付必要修復費用共26,342元（其中工資為
    21,482元、零件為4,860元），原告經扣除附表所示零件折
    舊費用後，仍有24,172元之損害。爰依民法侵權行為及保險
    法第53條第1項規定，提起本件訴訟等語。並聲明：被告應
    給付原告24,172元，及自起訴狀繕本送達翌日起至清償日止
    ，按週年利率5%計算之利息。
三、被告答辯
　　本件事故發生時間距離原告起訴時間甚久，期間系爭車輛可
    能發生其他事故。且原告請求金額過高等語。並聲明：原告
    之訴駁回。
四、是依上開說明，以下僅就原告得請求賠償之金額若干？記載
    理由要領如下：
（一）按民法第213條第1、3項規定：「負損害賠償責任者，除
      法律另有規定或契約另有訂定外，應回復他方損害發生前
      之原狀。第1項情形，債權人得請求支付回復原狀所必要
      之費用，以代回復原狀。」又所謂必要修復費用，如修理
      材料以新品換舊品時，應予折舊（最高法院77年度第9次
      民事庭會議決議參照）。
（二）經查，系爭車輛修理費用為26,342元（其中工資為21,482
      元、零件折舊為4,860元），有估價單及統一發票等件可
      證（見本院卷第18至21頁）。被告雖抗辯原告請求時間距
      離事故發生時間過長等語。然查上開估價單記載，系爭車
      輛估價時間為108年11月25日，進廠維修時間為108年11月
      26日（見本院卷第19、21頁），距離本件事故發生時間僅
      2日，應認估價單所載維修項目，均係因本件事故所致。
（三）被告另辯稱原告請求金額過高等語。然查上開估價單為LE
      XUS之原廠維修處所，有統一發票及估價單在卷可參（見
      本院卷第18、19、21頁），該維修廠應具備修復系爭車輛
      之專業能力，是其所開立之估價單應屬可採。被告又未具
      體指明何項目之維修費用過高，或提出任何證據供本院審
      酌，是難認被告之抗辯可採。是原告依上開估價單及統一
      發票所載金額，計算如附表所示之折舊後，請求被告給付
      24,172元，即有理由。
五、綜上所述，原告依侵權行為之法律關係，請求被告給付24,1
    72元，及自110年11月20日（見本院卷第57頁）起至清償日
    止，按週年利率5%計算之利息，為有理由，應予准許。
六、本件係依民事訴訟法第436條之8適用小額訴訟程序所為之判
    決，應就被告敗訴部分，依同法第436條之20規定，依職權
    宣告假執行。
七、本件事證已臻明確，兩造其餘主張陳述及所提之證據，經審
    酌均與本院前揭判斷無影響，毋庸一一論述，附此敘明。
八、訴訟費用負擔之依據：民事訴訟法第78條。並依職權確定訴
    訟費用額如主文第2項所示。
中　　華　　民　　國　　111 　年　　1 　　月　　14　　日
　　　　　　　　　　　　　中壢簡易庭法　官周仕弘
以上為正本係照原本作成。
如不服本判決，應於送達後20日內，向本院提出上訴狀並表明上
訴理由，如於本判決宣示後送達前提起上訴者，應於判決送達後
20日內補提上訴理由書（須附繕本）。
中　　華　　民　　國　　111 　年　　1 　　月　　14　　日
　　　　　　　　　　　　　　　　　　書記官巫嘉芸
附表
折舊時間 折舊值 折舊後價值 第1 年 4,860×0.369=1,793 4,860-1,793=3,067 第2 年 3,067×0.369×(4/12)=377 3,067-377=2,690 零件折舊後價值2,690元，加計工資21,482，共計24,172元   
附錄：
一、民事訴訟法第436條之24第2項：
　　對於小額程序之第一審裁判上訴或抗告，非以其違背法令為
    理由，不得為之。
二、民事訴訟法第436條之25：
　　上訴狀內應記載上訴理由，表明下列各款事項：
(一)原判決所違背之法令及其具體內容。
(二)依訴訟資料可認為原判決有違背法令之具體事實。